【裁判字號】    97,裁,477
【裁判日期】    970117
【裁判案由】    勞工保險條例
【裁判全文】
最  高  行  政  法  院  裁  定
                                     97年度裁字第00477號
上  訴  人  甲○○
被 上訴 人  勞工保險局
代  表  人  乙○○
上列當事人間勞工保險條例事件，上訴人對於中華民國96年5月2
4日臺北高等行政法院95年度訴字第2836號判決，提起上訴，本
院裁定如下：
    主  文
上訴駁回。
上訴審訴訟費用由上訴人負擔。
    理  由
一、按對於高等行政法院判決之上訴，非以其違背法令為理由，
    不得為之，行政訴訟法第242條定有明文。同法第243條第1
    項規定，判決不適用法規或適用不當者，為違背法令；而判
    決有第243條第2項所列各款情形之一者，其判決當然違背法
    令。又提起上訴，應以上訴狀表明上訴理由並應添具關於上
    訴理由之必要證據，復為同法第244條第1項第4款及第2項所
    明定。準此，當事人提起上訴，如以原判決有行政訴訟法第
    243條第1項不適用法規或適用法規不當為理由時，其上訴狀
    或理由書應有具體之指摘，並揭示該法規之條項或其內容；
    如以原判決有第243條第2項所列各款情形之當然違背法令為
    理由時，其上訴狀應揭示合於該款之事實。上訴狀或理由書
    如未依此項方法表明，或其所表明者，顯與上開法條規定之
    情形不相合時，即難認為已對高等行政法院判決之違背法令
    有具體之指摘，其上訴自難認為合法。
二、本件上訴人對於高等行政法院決提起上訴，係以：依據嘉義
    基督教醫院及嘉義長庚醫院診斷證明書，上訴人兩耳聽障之
    殘廢程度較其前次申請經被上訴人核准時之殘廢程度高，被
    上訴人未能詳細調查，否准上訴人之理由亦未具體說明，原
    處分即屬違法，原判決未予糾正，逕採被上訴人片面之詞駁
    回上訴人在原審之訴，亦與法定程序不符，同屬違誤等語，
    為其理由。
三、本院經查，本件被上訴人特約專科醫師審查意見業已指明上
    訴人雙側感音性聽障，其兩側聽障，左耳63分貝，右耳113
    分貝，符合勞工保險殘廢給付標準表第33項第10等級殘廢，
    所患殘廢程度並未提高，不符殘障再行給付規定，而勞工保
    險監理委員會專科醫師審查意見亦認依94年11月2日嘉義基
    督教醫院殘廢診斷證明書及相關病歷資料審查，上訴人左耳
    聽力喪失63分貝、右耳喪失113分貝，仍符合第33巷帝10等
    級，殘廢等級並未提高，應不予核付殘障給付，所持見解並
    無不同，上訴意旨再行爭執，核係對於原審取捨証據、認定
    事實之職權行使，指摘原判決違誤，並就原審已論斷者，泛
    言未論斷，而非具體表明合於不適用法規、適用法規不當或
    合於行政訴訟法第243條第2項所列各款之情形，難認對該判
    決如何違背法令已有具體之指摘，依首揭說明，應認其上訴
    為不合法。
四、據上論結，本件上訴為不合法，依行政訴訟法第249條第1項
    前段、第104條、民事訴訟法第95條、第78條，裁定如主文
    。
中    華    民    國    97    年    1     月    17    日
                    最高行政法院第二庭
                        審判長法官  高  啟  燦
                              法官  鄭  忠  仁
                              法官  黃  合  文
                              法官  廖  宏  明
                              法官  楊  惠  欽
以  上  正  本  證  明  與  原  本  無  異
中    華    民    國    97    年    1     月    18    日
                              書記官  邱  彰  德


司法院資訊處製作；財團法人民間司法改革基金會備份。
